【裁判字號】    97,簡,1020
【裁判日期】    970606
【裁判案由】    妨害自由
【裁判全文】
臺灣臺南地方法院刑事裁定              97年度簡字第1020號
上訴人  即
聲  請  人  臺灣臺南地方法院檢察署檢察官
被      告  甲○○
上列上訴人即聲請人因被告妨害自由案件，不服本院九十七年度
簡字第一○二○號，中華民國九十七年四月二十八日第一審簡易
判決（聲請案號：臺灣臺南地方法院檢察署九十七年度偵字第一
三二二號），提起上訴並聲請回復原狀，本院裁定如下：
    主  文
上訴及回復原狀之聲請均駁回。
    理  由
一、上訴及聲請意旨略以：告訴人於九十七年五月十五日具狀略
    稱被告之女友向告訴人承租房屋合約已終止，而被告明知告
    訴人在家，卻未經告訴人同意擅自闖入，其動機非如原審判
    決所認單純。且被告雖無以暴力破壞門扇，但屢次幾乎與告
    訴人發生肢體衝突，造成告訴人及家人身心傷害及恐慌，被
    告惡性豈能謂非重大，犯罪所生損害亦非輕微，因認原審量
    刑過輕，請求聲請人上訴，經核非顯無理由。又聲請人於民
    國九十七年五月十四日收受本案第一審判決，惟告訴人於同
    年月十六日具狀誤向本院請求上訴，經本院於同年月二十三
    日轉送臺灣臺南地方法院檢察署，同檢察署署分案室於同年
    月二十六日分予聲請人，惟同日聲請人執行外勤勤務，因此
    遲誤本案上訴期間，非屬聲請人過失，依刑事訴訟法第六十
    七條第一項及第六十八條規定聲請回復原狀，並同時補行上
    訴等語。
二、按提起上訴，應自判決送達後十日內為之；原審法院認為上
    訴不合法律上之程式者，應以裁定駁回之；對於簡易判決有
    不服者，得上訴於管轄之第二審地方法院合議庭。此項上訴
    準用刑事訴訟法第三編第一章及第二章之規定，同法第三百
    四十九條、第三百六十二條前段及第四百五十五條之一第一
    項、第三項分別定有明文。又按非因過失，遲誤上訴之期間
    者，於其原因消滅後五日內，得聲請回復原狀；回復原狀之
    聲請，由受聲請之法院與補行之訴訟行為合併裁判之，刑事
    訴訟法第六十七條及第六十九條第一項前段分別定有明文。
三、經查：
  (一)本院九十七年度簡字第一○二○號刑事簡易判決書正本係於
    九十七年五月十四日送達該案聲請簡易判決處刑之臺灣臺南
    地方法院檢察署檢察官（下稱聲請人），有本院送達證書附
    卷可稽（該案本院卷第十七頁）。嗣聲請人向本院提出上訴
    書，其上訴書係於九十七年五月二十八日提出與本院收受，
    亦有臺灣臺南地方法院檢察署乙○瑞修九七請上一二○號字
    第四一二六四號函文右上角之本院收文章可憑。
  (二)上訴法定期間業如前述，而臺灣臺南地方法院檢察署係設於
    臺南市安平區，依法並無加計在途期間之問題，故其上訴期
    間末日，原應為九十七年五月二十四日，因該日屬於法定假
    日（星期六），依刑事訴訟法第六十五條準用民法第一百二
    十二條之規定，應以休息日之次日即九十七年五月二十六日
    為上訴期間末日。本案檢察官於九十七年五月二十八日始向
    本院提出上訴書，已逾上訴期間。
  (三)聲請意旨雖謂告訴人誤向本院具狀請求上訴，經本院於九十
    七年五月二十三日函轉臺灣臺南地方法院檢察署，該署分案
    室於同年月二十六日分予檢察官，同日適逢檢察官執行外勤
    ，故遲誤上訴期間非因聲請人之過失，聲請回復原狀等語，
    並提出本院九十七年五月二十一日南院雅刑洪九七簡一○二
    ○字第○九七○○二三九八一號函影本及臺灣臺南地方法院
    檢察署九十七年五月份值日人員一覽表為據。然上訴與否，
    係聲請人本於當事人地位之權利，不受告訴人或被害人意思
    之拘束，聲請人於收受本案判決正本後，倘認有何違誤或不
    盡妥適之處，即有長達十日期間可提上訴，而在此期間，亦
    無任何事證顯示有何不能避免事由，致聲請人未能於此期間
    內提起上訴。
  (四)聲請人依據刑事訴訟法第三百四十四條第二項「除顯無理由
    者外，檢察官不得拒絕。」（聲請書誤引同條第三項）之規
    定提起上訴，並以前揭事由主張其非因過失遲誤上訴期間。
    然告訴人請求上訴狀已於聲請人上訴期間末日送達聲請人，
    聲請人當日縱因外勤公務繁忙，終究非不能即時提起上訴之
    情況，是其遲誤本案上訴期間，顯不能認為非因過失所致，
    與前揭回復原狀之要件尚有未合，自不能准許，應予駁回。
    從而聲請人所提本件上訴，亦應認已逾上訴期間，其上訴即
    非合法，應併予駁回。
四、依刑事訴訟法第三百六十二條前段、第六十九條第一項前段
    ，裁定如主文。
中    華    民    國    97    年    6     月    6     日
                  刑事第十庭    法  官  陳賢德
以上正本證明與原本無異。
如不服本裁定，應於收受送達後5日內向本院提出抗告狀。（應
附繕本）
                                書記官  莊文茹
中    華    民    國    97    年    6     月    10    日


司法院資訊處製作；財團法人民間司法改革基金會備份。
